---
output: github_document
---

<!-- README.md is generated from README.Rmd. Please edit that file -->

```{r, include = FALSE}
knitr::opts_chunk$set(
  collapse = TRUE,
  comment = "#>"
)
```

# Utilizando o ggplot2 para o mapeamento da krigagem


## Carregando os pacotes

```{r,message=FALSE,error=FALSE,warning=FALSE}
library(sp)       # pacote para chamar shapes
library(maptools) # pacote para editar mapas
library(raster)   # pacote para chamar rasteres
library(gstat)    # pacote geoestatística
library(graphics) # pacote gráfico
library(lattice)  # pacote lattice
library(tidyverse)  # pacote tidyverse
```


### Duas opções 
- 1ª) determine o caminho de procura do arquivo de dados acionando as abas no RStudio:
- Session/Set Working Directory/Choose Directory/..., ou
- 2ª) pela área de trabalho (clipboard)

## Entrada de dados

```{r}
dados_broom<-read.table("data/BroomBarnFarm.txt",h=T) # lendo o arquivo de dados pelo caminho indicado
head(dados_broom)   
```

## Definindo as coordenadas do objeto de classe espacial do pacote `{sp}` (SpatialPointsDataFrame).

```{r}
coordinates(dados_broom) <- c("X","Y") 
str(dados_broom)
```


## Contrução do variograma da variável alvo

```{r}
(v_pH<-variogram(pH~1,dados_broom)) # calculando e imprimindo o arquivo do variograma experimental 
plot(v_pH,pl=F,pch=16,col=1,   # gráfico do variograma 
     xlab="Distância",
     ylab="Semivariância") 
```
### Reproduzir usando o ggplot2

```{r}
v_pH %>% 
  ggplot(aes(x=dist, y=gamma)) +
  geom_point() +
  theme_classic() +
  labs(x="Distância", y="Semivariância", title = "pH") +
  coord_cartesian(xlim = c(0,10), ylim = c(0,.4))
```


## Modelagem do semivariograma

```{r}
(m_pH <- fit.variogram(v_pH,vgm(0.35,"Sph",6,0)))
```


### Calculando e imprimindo a soma de quadrados do erro (SQErro)
```{r}
(sqr_pH<-attr(m_pH, "SSErr"))
```
### Gráfico do variograma experimental com o modelo ajustado
```{r}
plot(v_pH,model=m_pH, col=1,pl=F,pch=16,
     xlab="Distância",
     ylab="Semivariância",
     main =" Variável pH\n esf(0,0165; 0,339; 4.9291; 0.2149)")
```

## Semivariograma usando o ggplot2

```{r}
preds = gstat::variogramLine(m_pH, maxdist = max(v_pH$dist))
v_pH %>% 
  ggplot(aes(dist, gamma)) +
  geom_point() +
  geom_line(data = preds, color="red") +
    theme_classic() +
  labs(x="Distância", y="Semivariância", title = "pH",
       subtitle = "esf(0,0165; 0,339; 4.9291; 0.2149)") +
  coord_cartesian(xlim = c(0,10), ylim = c(0,.4))+
  theme(plot.title = element_text(hjust=0.5),
        plot.subtitle = element_text(hjust=0.5))
```

## Criando GRID

```{r}
dist <- 0.1 #  Distancia entre pontos
grid_broom <- expand.grid(X=seq(min(dados_broom$X),max(dados_broom$X),dist), Y=seq(min(dados_broom$Y),max(dados_broom$Y),dist))
coordinates(grid_broom) <- ~ X + Y
# grid_broom<-as(grid_broom,"SpatialPixelsDataFrame")
```

## 1ª) opção - criar o Contorno com o script a seguir

```{r}
# plot(dados_broom, pch=16)
# coords <- locator(type="l", col='red') # Desenhando contorno
#coords <- as.data.frame(coords) # display list
#coords = rbind(coords, coords[1,]) # igualando primeiro e ultimo ponto
#contorno =SpatialPolygons( list(Polygons(list(Polygon(coords)), 1))) #Trasnformação do arquivo contorno em poligono
#X11() 
#plot(contorno,lwd=2) # imprimindo o contorno
```

## 2ª) opçao - leitura do arquivo contorno (Atenção!! É necessário estabelecer o caminho de leitura )
```{r}
coords_contorno<-read.table("data/contornoBroomBarnFarm1.txt",h=T)
head(coords_contorno)
plot(coords_contorno, type="l")
```

## Trasnformação do contorno em arquivo poligono espacial

```{r}
contorno <- SpatialPolygons( list(Polygons(list(Polygon(coords_contorno)), 1))) 
plot(dados_broom@coords,pch=16,cex=0.2) # gráfico da malha amostral
plot(contorno,add=T)     # adicionando o poligono do contorno
```


## Krigagem ordinária

```{r}
ko_pH <- krige(pH~1, 
               dados_broom,   # especificando o arquivo de dados
               grid_broom,       # especificando o arquivo grid expandidos para receber as estimativas 
               m_pH,             # especificando o modelo ajustado
               nmin=7,           # número mínimo de vizinhos
               nmax=25,          # número máximo de vizinhos
               #              block=c(4,4),     # opção por krigagem por bloco
               na.action=na.pass,# função que determina o deve ser feito com missing values
               debug.level=-1, # mostra o progresso em porcentagem do procedimento
)
```

## Mapa de padrão espacial

```{r}
as.tibble(ko_pH) %>% # data.frame
  ggplot(aes(x=X,y=Y)) + # definindo as coordenadas
  geom_tile(aes(fill = var1.pred )) + # definindo o pixel (tile)
  ggplot2::scale_fill_gradient(low = "yellow", high = "blue") +# gradiente de cor
  ggplot2::coord_equal() 
```


```{r}
df_ko_ph <- as.tibble(ko_pH)  %>% 
  mutate(
    flag = as.logical(point.in.polygon(point.x = X,
                                  point.y =Y,
                                  pol.x = coords_contorno$X,
                                  pol.y = coords_contorno$Y))
  )
```


## Mapeando com o contorno
```{r}
df_ko_ph %>% # data.frame
  dplyr::filter(flag) %>% 
  ggplot(aes(x=X,y=Y)) + # definindo as coordenadas
  geom_tile(aes(fill = var1.pred )) + # definindo o pixel (tile)
  ggplot2::scale_fill_gradient(low = "yellow", high = "blue") +# gradiente de cor
  ggplot2::coord_equal() +
  labs(fill="") +
  theme_bw()
```
```


